【裁判字號】    95,裁,2918
【裁判日期】    951225
【裁判案由】    營業稅
【裁判全文】
最  高  行  政  法  院  裁  定
                                     95年度裁字第02918號
聲  請  人  甲○○○○○○○○.
上列聲請人因與相對人財政部臺灣省中區國稅局間營業稅事件，
對中華民國95年6月29日本院95年度裁字第01385號裁定，聲請再
審，本院裁定如下：
    主  文
再審之聲請駁回。
再審訴訟費用由聲請人負擔。
    理  由
一、按當事人對於本院所為裁定聲請再審，必須原裁定具有行政
    訴訟法第283條準用同法第273條第1項所列各款情形之一者
    或第2項之規定，始得為之。本件聲請人雖陳明係依據同法
    第273條第1項第13款聲請再審，惟據其後列聲請意旨，係依
    同條項第14款聲請再審，而該款所謂重要證物漏未斟酌者，
    係指該重要證物在前訴訟時業已存在，且以如經斟酌足以影
    響判決者為限，始得據以提起再審之訴或聲請再審。
二、本件聲請再審意旨略謂：聲請人前就鈞院94年度裁字第1000
    號裁定聲請再審，係以民國94年7月15日所發現未經調查局
    查扣之筆記本乙本作為新證物，該筆記本詳載違章期間聲請
    人之銷貨及收款資料，與遭查扣之三本筆記本可併為完整之
    銷貨及收款紀錄，其一經斟酌，聲請人應可獲有利之判決。
    且聲請人既於該日發現並知悉新證據，依行政訴訟法第276
    條第1項後段「但再審之理由知悉在後者，自知悉時起算。
    」之規定，再審期間應至94年8月14日方告屆滿。聲請人於
    94年7月26日聲請再審，並未逾越再審期間，惟鈞院95年度
    裁字第1358號裁定（下稱原裁定）竟以再審期間已於94年7
    月19日屆滿，認聲請人之再審聲請因逾期不合法而駁回，顯
    然漏未斟酌上開重要事實及證據，爰聲請本件再審，請求裁
    定廢棄原裁定，併廢棄鈞院94年度裁字第1000號裁定、92年
    度判字第1213號判決、89年度判字第2709號判決及撤銷原處
    分、復查決定、訴願決定等語。
三、經查，聲請人主張本院原裁定有重要證物漏未斟酌云云，無
    非以行政訴訟再審(三)狀影本及所有證物為漏未斟酌之證物。
    惟聲請人並未依行政訴訟法第283條準用第277條第1項第4款
    規定，於行政訴訟再審(三)狀內，表明其於本院前審程序提出
    之證物遵守不變期間之證據，即舉證證明其所提出漏未斟酌
    之證物，諸如遭查扣三本筆記本、銷貨及收款紀錄等證物，
    何時始知悉之事實。從而，本院原裁定自毋庸審酌其提出之
    證物，逕以聲請人聲請再審逾期即不合法為由，予以駁回，
    核無違誤，自無重要證物漏未斟酌之情形。綜上所述，本件
    再審之聲請為無理由，應予駁回。
據上論結，本件再審聲請無理由，爰依行政訴訟法第283條、第
278條第2項、第104條、民事訴訟法第95條、第78條，裁定如主
文。
中    華    民    國    95    年    12    月    25    日
                  第六庭審判長法  官  張  登  科
                              法  官  葉  百  修
                              法  官  藍  獻  林
                              法  官  林  清  祥
                              法  官  鄭  小  康
以  上  正  本  證  明  與  原  本  無  異
中    華    民    國    95    年    12    月    26    日
                              書記官  黃  淑  櫻


司法院資訊處製作；財團法人民間司法改革基金會備份。
